【裁判字號】    97,上訴,2412
【裁判日期】    970806
【裁判案由】    誣告等
【裁判全文】
臺灣高等法院刑事判決                97年度上訴字第2412號
上  訴  人  臺灣板橋地方法院檢察署檢察官
上  訴  人
即  被  告  甲○○
上列上訴人因被告誣告等案件，不服臺灣板橋地方法院96年度訴
字第2030號，中華民國97年3月31日第一審判決（起訴案號：臺
灣板橋地方法院檢察署96年度偵字第7062號），提起上訴，本院
判決如下：
    主  文
上訴駁回。
甲○○犯誣告罪部分緩刑年。緩刑期內應支付公庫新臺幣拾伍
萬元。
    事  實
一、甲○○於民國（下同）95年3月間在臺北縣永和市太平洋百
    貨樓上22樓之百家樂賭場內，因丙○○、丁○○、乙○○在
    賭場內用以下注之籌碼均已用罄，而分別借予丙○○、丁○○、乙○○在該賭場內供賭博所用相當於新臺幣（下同）10
    萬元、20萬元、8萬元價值之籌碼供丙○○等人得以繼續把
    玩翻本，丙○○則開立面額共25萬元之本票2紙（面額5萬元
    、20萬元各1紙）、丁○○開立面額共40萬元之本票2紙（面
    額10萬元、30萬元各1紙）、乙○○開立面額共16萬元之本
    票2紙（面額6萬元、10萬元各1紙），均交予甲○○以供擔
    保償還相當於籌碼價值之現金。惟因丙○○等人未依限償還
    ，甲○○為追討上開債務，竟意圖使丙○○、丁○○、乙○○受刑事處分，而於95年5月17日具狀向臺灣臺北地方法院
    檢察署提起告訴，誣指丙○○、丁○○、乙○○等3人於95
    年3月7日、8日，在臺北市○○○路○段之台糖咖啡廳內，以
    需款周轉為由，分別向其借款25萬元、40萬元及16萬元，並
    分別開立同借款額之本票以供擔保，詎丙○○等3人未依約
    還款，且均行蹤成謎，顯見丙○○等3人以借款為由，提供
    不實擔保，涉有詐欺取財罪嫌，嗣經臺灣臺北地方法院檢察
    署檢察官以95年度偵字第18161號案件偵辦後查悉上情，於
    96年1月4日以犯罪嫌疑不足，而對丙○○所涉上開詐欺取財
    罪嫌以95年度偵字第18161號為不起訴處分確定，而丁○○
    、乙○○部分則由臺灣板橋地方法院檢察署檢察官分別於96
    年4月12日、96年3月22日就上開罪嫌均以犯罪嫌疑不足分別
    以96年度偵字第7145號、96年度偵字第3952號為不起訴處分
    確定。
二、案經臺灣板橋地方法院檢察署檢察官自動檢舉偵查起訴。
    理  由
一、誣告罪部分：
  (一)證據能力部分：
  １按被告以外之人於審判外之言詞或書面陳述，除法律有規定
    者外，不得作為證據，刑事訴訟法第159條第1項固有明文，
    惟被告以外之人於偵查中向檢察官所為之陳述，除顯有不可
    信之情況者外，得為證據，同法第159條之1第2項亦有明文
    可參。而依第159條之1傳聞法則例外之立法理由，乃檢察官
    代表國家偵查犯罪，原則上能遵守法定程序，且被告以外之
    人如具有具結能力，仍應依法具結，以擔保其據實陳述。故
    該條第2項規定「除顯有不可信之情況外」，應係指被告以
    外之人於偵查中向檢察官所為之陳述，不論是言詞或書面，
    有未遵守法律規定之情形，即檢察官於偵查中所為之證據調
    查，須係出於違法取供者、或具有具結能力之被告以外之人
    ，未依法命其具結之情況，始無證據能力。查證人李易親、
    乙○○於臺灣板橋地方法院檢察署經檢察官告知具結義務及
    偽證罪之處罰，並依法具結而為陳述，此有卷附上開偵訊筆
    錄及證人結文在卷可參（見96年度偵字第7062號卷第12至15
    頁、96年度偵字第3952號卷第10至12頁），與法定要件相符
    ，且證人乙○○於原審及本院審理時經數次合法傳喚不到，
    復經本院於審理時拘提不到，本院核其等係在其自由意志下
    所為證述，且係於案發後首次以證人身分具結作證，乃屬記
    憶清楚而較為可靠之證述，並審酌其他外在環境及一切情狀
    ，並無顯有不可信之情況，認以之作為證據為適當，參以上
    揭法條規定，本院自得以證人李易親、乙○○於偵查中之證
    述採為本件證據。
  ２又本件認定事實所引用之卷內文書證據及物證（即卷附丙○○等3人所開立之本票共6紙、被告告訴丙○○等3人之刑事
    告訴狀、被告於臺灣臺北地方法院檢察署95年度他字第3773
    號偵查卷內之訊問筆錄等）之證據能力部分，並無證據證明
    係公務員違背法定程序所取得，檢察官及被告於本院亦均未
    主張排除前開物證之證據能力，且迄於本院言詞辯論終結前
    均未表示異議，本院經審酌前開物證並非公務員違背法定程
    序所取得，亦無刑事訴訟法第159條之4顯有不可信之情況，
    故上揭物證均有證據能力，均核先敘明。
  (二)訊據上訴人即被告甲○○固承認於上開時間具狀向臺灣臺北
    地方法院檢察署提出告訴，指訴丙○○、丁○○、乙○○等
    3人於95年3月7日、8日，在臺北市○○○路○段之台糖咖啡
    廳內，以需款周轉為由，分別向其借款25萬元、40萬元及16
    萬元，並分別開立同借款額之本票以供擔保，詎丙○○等3
    人未依約還款，且均行蹤成謎，顯見丙○○等3人以借款為
    由，提供不實擔保，係犯詐欺取財罪嫌等事實，惟矢口否認
    有何誣告犯行，辯稱伊因為認係賭債，可能有違法之虞，所
    以才隱匿借款地點，而丙○○等人確有向伊借款，且丁○○
    、乙○○迄今均未還款，自有詐欺之嫌云云。經查：
  １被告於95年5月17日具狀向臺灣臺北地方法院檢察署提起告
    訴，誣指丙○○、丁○○、乙○○等3人於95年3月7日、8日
    ，在臺北市○○○路○段之台糖咖啡廳內，以需款周轉為由
    ，分別向其借款25萬元、40萬元及25萬元，並分別開立同借
    款額之本票以供擔保，詎丙○○等3人未依約還款，且均行
    蹤成謎，顯見丙○○等3人以借款為由，提供不實擔保，涉
    有詐欺取財罪嫌等事實，業據被告於原審法院審理時供承不
    諱，並有其提出之刑事告訴狀附於臺灣臺北地方法院檢察署
    95年度他字第3773號偵查卷及同卷第11至13頁之訊問筆錄在
    卷可稽，此部分之事實堪以認定。
  ２證人丙○○、丁○○、乙○○於上開時、地因參與賭局所用
    以下注之籌碼均已用罄，為能繼續把玩翻本而分別向被告借
    在該賭場內供賭博所用相當於10萬元、20萬元、8萬元價值
    之籌碼，且3人分別開立面額共25萬元之本票2紙（面額5萬
    元、20萬元各1紙）、共40萬元之本票2紙（面額10萬元、30
    萬元各1紙）及共16萬元之本票2紙（面額6萬元、10萬元各1
    紙）交予被告以供擔保償還相當於籌碼價值之現金，惟丙○○等人未依限償還之事實，業據證人乙○○於偵查中及證人
    丙○○、丁○○於原審法院審理時結證屬實（見96年度偵字
    第3952號卷第11至12頁、原審卷第58至63頁、第84至93頁）
    ，且被告就證人係在上開時、地向其借得上開數額之籌碼，
    及簽立本票之事實並不爭執，並有丙○○等3人所開立之本
    票共6紙在卷可稽（見95年度他字第3773號卷第5至7頁），
    此部分堪信為真實。復參以證人李易親於偵查結證稱「（問
    ：你認識甲○○嗎？）認識，我是在94年底、95年初在永和
    太平洋百貨樓上22樓之百家樂賭場內認識甲○○」、「（問
    ：甲○○為何會在賭場內？）她在賭場內放賭債」、「（問
    ：妳有和她借過錢嗎？）沒有，但是我的朋友丁○○、花姐
    她姓林，全名我忘記了，有在賭場內向她借過錢」、「（問
    ：妳是否曾在北檢訊問時說甲○○是開錢莊的？）她是在賭
    場內放帳的」等語（見96年度偵字第7062號卷第13至14頁）
    ，是被告確有在上開賭場內貸放籌碼供人把玩，而在該處借
    籌碼之賭客無非係籌碼用罄為想翻本，始向被告借予籌碼供
    以繼續下注把玩，而被告亦在上開賭場參與賭博多次（被告
    於原審法院準備程序時自承去上開賭場賭博，伊最少都會放
    1、200萬元的籌碼在桌上等語，見原審卷第19頁），當知悉
    借籌碼之賭客心態，無非僅係為求翻本，而每位想翻本之賭
    客都以為應可翻本，待翻本後返還借得之籌碼當無問題，渠
    等於借籌碼之當時原無施用何詐術可言，被告明知並借予籌
    碼，亦無何陷於錯誤之情。參以被告亦自承認係賭債，可能
    有違法之虞等語，其既明知為違法，竟因證人丙○○等3人
    事後未能償還等值之現金，捏造丙○○等3人於95年3月7日
    、8日，在臺北市○○○路○段之台糖咖啡廳內，以需款周轉
    為由，分別向其借款25萬元、40萬元及16萬元，並分別開立
    同借款額之本票以供擔保等不實內容，並以此提出刑事告訴
    ，是其具有誣告丙○○等3人而使其受到刑事訴追、處罰之
    犯意及意圖，至為明確。從而，被告上開所辯，無非飾卸之
    詞，不足採信。本件事證明確，被告犯行堪以認定。
  (三)查被告行為時，刑法部分條文雖於94年2月2日修正公布，並
    於95年7月1日起施行，惟本案適用論罪科刑之法律均未修正
    ，故不生比較新舊法之問題，應先敘明。次按刑法上誣告罪
    ，本不限於所告事實全屬虛偽時，始能成立，倘所告之一部
    分係出於故意虛構，仍不得謂非誣告（最高法院70年度台上
    字第2034號判決意旨參照）。查被告明知丙○○、丁○○、
    乙○○等人係於上開時、地因為求繼續把玩賭局以求翻本而
    向其借得相當於10萬元、20萬元、8萬元之籌碼，且無施用
    何詐術可言，惟僅因事後丙○○等3人未能返還等值之現金
    ，竟捏造丙○○等3人，在虛偽之時間、地點以虛偽之需款
    週轉為由，分別向其借款25萬元、40萬元及16萬元等不實金
    額，欲利用國家代為追討債務而指訴丙○○等3人犯詐欺取
    財罪，核其所為，係犯刑法第169條第1項之指定犯人誣告罪
    。又誣告罪所侵害之法益為國家之審判權，雖亦涉及個人，
    要祇能就其誘起審判之原因令負罪責，故以1狀誣告數人，
    因僅妨害1個國家法益，從而祇成立1個誣告罪，無適用刑法
    第55條從一重處斷之餘地（最高法院70年度台上字第115號
    判決意旨參照）。是被告以1狀誣告丙○○、丁○○、乙○○，因僅妨害1個國家法益，只成立1個誣告罪。
  (四)原審以被告甲○○此部分罪證明確，引用刑法第169條第1項
    之規定，並審酌被告在賭場貸放籌碼供人參與賭局，原已敗
    壞社會風氣，本屬不該，竟因追討債務而為誣告行為，暨其
    犯罪之手段、方式，不僅嚴重浪費國家司法訴訟資源，且使
    被訴追者，因此無端受到刑事偵查，疲於應訴，並有受刑事
    處罰之極大危險等一切情狀，量處有期徒刑8月，並以被告
    係在96年4月24日前為本案犯行，符合中華民國96年罪犯減
    刑條例所定之減刑要件，依該條例第2條第1項第3款、第7款
    之規定，就上開宣告刑減其2分之1之刑期為有期徒刑4月，
    及說明被告所犯誣告罪最重本刑為7年以下有期徒刑，與刑
    法第41條第1項所定得易科罰金者限於最重本刑為5年以下有
    期徒刑之罪之要件不符（刑法雖自94年2月2日修正公布，並
    自95年7月1日起施行，惟修正前後之刑法此部分之規定均屬
    相同），而不諭知易科罰金之折算標準，經核其認事用法均
    無違誤，所量之刑，尚稱允適，亦無輕重失衡之情。被告上
    訴猶執陳詞，否認此部分犯行，並認本件檢察官在無人告訴
    之下，故意入人於罪，起訴被告犯行，及提出被告公益捐款
    單據數張，請求從輕量刑云云，惟本件檢察官所起訴之犯行
    均為公訴罪，只需檢察官發現犯罪事實即可主動偵辦，被告
    認無人告訴即非法訴追云云，尚屬誤會，至被告所提公益捐
    款單據均與本件犯行無涉，尚難為被告有利之認定。從而，
    被告上訴否認此部分犯行，並執上揭理由指摘原判決不當，
    為無理由，應予駁回。末按，犯罪在新法施行前，新法施行
    後，緩刑之宣告，應適用新法第74條之規定（最高法院95年
    第8次刑事庭會議參照），查被告前於90年間雖因妨害家庭
    案件，經法院判處有期徒刑4月，緩刑3年確定在案，有本院
    被告全國前案紀錄表附卷可稽，惟被告犯本罪時，緩刑期間
    早已屆滿，而緩刑之宣告復未經撤銷，依照刑法第76條之規
    定，其刑之宣告已失其效力，即與未曾受徒刑之宣告者相同
    （最高法院28年上字第2009號判例參照），則被告未曾因故
    意犯罪受有期徒刑以上刑之宣告，其因一時失慮，致罹刑典
    ，經此刑之宣告，應知警惕而無再犯之虞，本院認以暫不執
    行其刑為適當，併予宣告緩刑3年，復依刑法第74條第2項第
    4款之規定，緩刑期內被告應支付公庫150,000元，以勵自新
    。
二、無罪部分：
  (一)公訴意旨另以：被告甲○○於95年3月間在臺北縣永和市太
    平洋百貨樓上22樓之百家樂賭場內，利用乙○○、丁○○等
    人之急迫、輕率、無經驗而貸放賭債，每貸出1萬元，先預
    扣1千元之手續費，並要求乙○○等人開立借款金額2倍即2
    萬元之本票交付之，以擔保上開借款，若超過1星期未還，
    即強索本票之票面金額，以此方法收取超過年利率百分之百
    之重利。而於同年3月7日及8日在上開賭場內，丙○○、丁○○、乙○○向被告分別借10萬元、20萬元、8萬元之籌碼
    ，被告則實際交付10萬元之籌碼與丙○○、18萬元之籌碼與
    丁○○、7萬2千元籌碼與乙○○，並要求要求丙○○開立5
    萬元及20萬元之本票各1張、要求丁○○開立面額10萬元及3
    0萬元之本票各1張、乙○○開立6萬元及10萬元之本票各1張
    ，以擔保上開賭債，因認被告另涉犯刑法第344條之重利罪
    等語。
  (二)按犯罪事實應依證據認定之，無證據不得認定犯罪事實；又
    不能證明被告犯罪者，應諭知無罪之判決，刑事訴訟法第15
    4條第2項、第301條第1項分別定有明文。又事實之認定，應
    憑證據，如未能發現相當證據，或證據不足以證明，自不能
    以推測或擬制之方法，為裁判基礎（最高法院40年臺上字第
    86號判例參照）；且認定犯罪事實所憑之證據，雖不以直接
    證據為限，間接證據亦包括在內，然而無論直接證據或間接
    證據，其為訴訟上之證明，須於通常一般之人均不致有所懷
    疑，而得確信其為真實之程度者，始得據為有罪之認定，倘
    其證明尚未達到此一程度，而有合理之懷疑存在而無從使事
    實審法院得有罪之確信時，即應由法院為諭知被告無罪之判
    決（最高法院76年臺上字第4986號判例參照）。
  (三)訊據被告甲○○固承認於95年3月間在上開賭場內，分別借
    給丙○○、丁○○、乙○○相當於10萬元、20萬元、8萬元
    之籌碼，並要求丙○○等3人分別開立共25萬元、40萬元、
    16萬元之本票等事實，惟堅決否認有何重利犯行，辯稱伊要
    求丙○○等3人開的本票係用以擔保之用，不是利息等語。
    經查：
  １證人丙○○於原審法院審理時結證稱：「（辯護人問：95年
    3月間是否有向被告借款金額為何？）有的，金額10萬元」
    、「（辯護人問：是否有簽立保證票據及金額為何？）有的
    ，金額25萬元」、「（辯護人問：在何處借的？）永和市SO
    GO百貨22樓百家樂賭場內借的」、「（辯護人問：事後此筆
    債務是否已達成協議並已清償及金額為何？）已清償完畢，
    清償金額為13萬元，是本金加利息」、「（檢察官問：被告
    支付你的10萬元是否是現金還是籌碼？）是籌碼」、「（檢
    察官問：你取得籌碼後是否有換成現金？）沒有」、「（檢
    察官問：你與被告借籌碼十萬元做何用？）賭博」、「（檢
    察官問：當天與被告是否有約定如何清償10萬元？）被告當
    天並沒有說要利息。借錢5天內要還錢」、「（檢察官問：
    你所簽的本票是否在當時簽立的？）是在借錢時簽立的，共
    簽立2張，面額各為5萬、20萬元」、「（檢察官問：被告為
    何叫你簽立本票？）就是為了還我原先所借的錢」、「（檢
    察官問：既然如此，為何只借10萬元為何要開25萬元的本票
    ？）第一次我是借5萬元是先開5萬元的本票，後來再借5萬
    元，被告要我開20萬元的本票做為擔保」、「（檢察官問：
    你所借的錢是否有還清？）沒有，因為當時我沒有錢」、「
    （檢察官問：你剛剛說已清償了13萬元是何時清償的？）95
    年8月間」、「（檢察官問：這13萬元其中3萬元是否是利息
    ？）是的」、「（檢察官問：你剛剛提到不是說當初借款時
    沒有約定利息，為何還還利息？）我想欠債還錢，這利息是
    我還的」、「（審判長問：你剛剛有提到是頭一次認識被告
    ，為何跟被告借那麼多錢？）想要翻本」、「（審判長問：
    你如何知道被告有錢可以借你？）是同1桌在玩，看到她的
    籌碼很多，是我主動向她借的」、「（審判長問：既然你前
    後跟被告借10萬元，為何同意簽立25萬元的本票？）我想趕
    快拿到籌碼去翻本」、「（審判長問：你還被告13萬元是何
    時還的？）是在95年8月間按月清償，是被告提告的時候，
    當時我們有協議清償的方式」、「（審判長問：3萬元的利
    息是如何去協議的？）是我主動要還被告的」等語（見原審
    卷第58至63頁）。
  ２證人丁○○於原審法院審理時結證稱：「（檢察官問：是否
    認識甲○○？）認識，在賭場認識」、「（檢察官問：有沒
    有跟她借過現金？）沒有」、「（檢察官問：完全沒有跟她
    借過錢？）沒有。我在她告我詐欺的案件我都明白表示我跟
    她借的是籌碼20萬，但是她叫我開票40萬」、「（辯護人問
    ：你所謂在跟甲○○借籌碼之前，你去過賭場幾次？）很多
    次」、「（辯護人問：之前是否有見過甲○○？）沒有見過
    。我之前都是跑國外線，都是到國外去」、「（辯護人問：
    你跟甲○○借籌碼時，是否已經跟她講好金額跟利息？）利
    息沒有，利息她跟我講說就是要開40萬，我問她會不會到時
    跟我要40萬，她說不會、只是她們帳面上要這麼做。我是第
    2個借的，之前丙○○也是用這個方式，我就相信丙○○」
    、「（審判長問：當天借籌碼做什麼用？）賭博」、「（審
    判長問：為什麼要用借的？）因為在那邊玩得額度，每個人
    在那邊都有額度，比如我在那邊的額度是50萬，玩完之後就
    不能玩、要等結完帳之後才可以玩或者跟他們的人借」、「
    （審判長問：當天你的額度是多少？）20萬。當天已經輸掉
    」、「（審判長問：所以當你賭輸掉這20萬之後，你身上還
    有其他的現金可以買籌碼嗎？）沒有」、「（審判長問：是
    因為你還想繼續參與賭局，所以才跟甲○○借籌碼？）是」
    、「（審判長問：你借這20萬的籌碼，如果在賭場現場要買
    的話，要用多少現金買？）20萬現金」、「（審判長問：在
    你跟她借籌碼的當時已經都約定好將來利息多少？）沒有。
    沒有講利息，因為我現場玩籌碼，有贏錢洗碼的話，洗碼是
    算她的」、「（審判長問：當天你借的這20萬籌碼是不是全
    部輸掉？）是」、「（審判長問：所以你必須要還她這20萬
    的籌碼？）是」、「（審判長問：所以這已經沒有你洗碼的
    問題，如果你除了要還她這20萬籌碼之外，是否還要還她利
    息？）不用，那時候她說不用」、「（審判長問：所以你只
    要再去賭場買20萬籌碼還她就好了？）對」、「（審判長問
    ：那是什麼時候講到利息跟簽本票？）還沒有玩的時候，她
    叫我借20萬的時候開本票第1張是10萬、第2張30萬，她說按
    照他們公司的規矩要這樣寫，我因為輸了想繼續玩沒有辦法
    就跟她借，丙○○也說就是這樣，所以我就寫，但是事後還
    是只要還20萬就好了」、「（審判長問：所以甲○○從頭到
    尾都沒有要你付過利息錢？）在現場沒有。到事後大約1個
    禮拜，我請我老婆打電話給她說要還20萬的時候她不願意接
    受」、「（審判長問：那你有沒有先還過她20萬？）沒有」
    、「（審判長問：所以你到現在連本金、利息都沒有還過？
    ）對」等語（見原審卷第84至93頁）。
  ３證人乙○○則於偵查中證稱：「我沒有和他《指被告》借錢
    ，他是在永和中山路SOGO百貨20幾樓百家樂賭場內專門放賭
    債的人，我當時95年2月28日及3月1日這2天在百家樂賭博輸
    錢，甲○○跑來問我們要不要借籌碼，但是借1萬要開2萬的
    本票，還有所借的錢，實際只給百分之90，我在那2天分別
    借了3萬元及5萬元，實拿2萬7千元及4萬5千元的籌碼，所以
    借的也不是錢，而是籌碼，他要求我們開雙倍的本票，因此
    我開了6萬元及10萬元2張本票，我並不是在台糖咖啡廳跟他
    借錢，也沒有在該處見過他，他也不讓我知道他的全名，他
    自稱『淑女』，我們只在賭場見過面」等語（見臺灣板橋地
    方法院檢察署96年度偵字第3952號偵查卷第11頁）。
  ４依證人丙○○、丁○○上開所證情節，其等均係因自己的籌
    碼用罄，為能繼續賭博以求翻本，而向被告借籌碼，被告在
    貸予籌碼之時，並未言明利息之事，而簽立本票乃為供擔保
    之用等情甚明。至證人乙○○於偵查中之證述雖指證其借8
    萬元之籌碼，只拿到9成之籌碼，且有開立雙倍之本票，但
    其並未進一步指出該本票究係擔保之用，還是所約定之利息
    ，且證人乙○○經原審法院2次合法傳喚均未到庭，復經本
    院再次查址傳喚拘提仍未到庭，自難僅憑其在偵查中不明確
    之證述，即遽認其所簽發之本票係被告於借籌碼時所要求約
    定之利息。是據上開調查證據結果，足認被告辯稱開立本票
    僅係為供擔保之用，並非利息等語，尚非無據。復參酌證人
    丙○○等3人均係在賭場賭博之賭客，對於賭博場所之籌碼
    借貸方式自所知悉，其借籌碼之目的，無非係為能繼續參與
    賭局以求翻本，何來急迫、輕率、無經驗，況證人丁○○迄
    今仍分文未還，而證人丙○○係於被告提出刑事告訴之後雙
    方協議下返還13萬元之本息，另證人乙○○部分，經被告供
    稱亦分文未還，且未有證據能證明其究有無給付利息或償還
    本金，是本件未能證明被告確有取得與原本顯不相當之重利
    ，被告此部分貸予籌碼之行為，尚難以重利罪責相繩。
(四)、綜上，本院綜合卷證資料，對於公訴意旨所指被告所涉重利
    部分之犯行，客觀上既尚未達於通常一般人均不致有所懷疑
    ，而得確信其犯罪事實之程度，依「罪證有疑，利於被告」
    之法則，即應作有利於被告之認定。此外，復查無其他積極
    證據足資證明被告有何公訴人所起訴之重利犯行，本件既不
    能證明被告犯罪，原審因而為被告甲○○此部分無罪之判決
    ，經核並無不合。檢察官上訴意旨仍認被告涉有此部分重利
    犯行，並請求依法傳喚證人乙○○到庭作證云云，惟證人乙○○經原審及本院數次傳喚不到，復經本院拘提未到，而依
    上開卷證資料仍無法證明被告有此部分重利之犯行，已如上
    述，檢察官上訴執此指摘原判決不當，為無理由，應予駁回
    。
據上論斷，應依刑事訴訟法第368條，刑法第第74條第1項第1款
、第2項第4款，判決如主文。
本案經檢察官劉斐玲到庭執行職務。
中    華    民    國    97    年    8     月    6     日
                  刑事第十一庭審判長法  官  張連財
                                    法  官  楊照男
                                    法  官  洪光燦
以上正本證明與原本無異。
誣告部分如不服本判決，應於收受送達後十日內向本院提出上訴
書狀，其未敘述上訴之理由者並得於提起上訴後十日內向本院補
提理由書（均須按他造當事人之人數附繕本）。
                                    書記官  駱麗君
中    華    民    國    97    年    8     月    6     日
附錄：本案論罪科刑法條全文
刑法第169條
意圖他人受刑事或懲戒處分，向該管公務員誣告者，處7年以下
有期徒刑。


司法院資訊處製作；財團法人民間司法改革基金會備份。
